最高法院民事裁定　　　　　　　　　 111年度台聲字第1097號
聲　請　人　李林阿美（兼李世麟之承受訴訟人）

　　　　　　李 佶 懋
　　　　　　李 昌 昇
　　　　　　李 螢 昇
　　　　　　李 建 業
　　　　　　李 世 敏

　　　　　　陳李玉串
　　　　　　陳 棧 良
　　　　　　陳 啟 建
　　　　　　葉 美 玉

　　　　　　陳 志 維
　　　　　　陳 玫 如
　　　　　　陳 又 維
　　　　　　陳 榮 建

　　　　　　陳 金 郁
　　　　　　陳 美 郁
　　　　　　陳 純 郁
共　　　同
訴訟代理人　連 星 堯律師
　　　　　　吳 展 旭律師
上列聲請人因與相對人王泰東等間請求確認繼承權存在事件，對
於中華民國110年9月30日本院裁定（110 年度台抗字第1109號）
，聲請再審，本院裁定如下：
    主  文
聲請駁回。
聲請訴訟費用由聲請人負擔。
    理  由
本件聲請人主張本院110 年度台抗字第1109號確定裁定（下稱
  原確定裁定），有民事訴訟法第496條第1項第1 款所定事由，
  對之聲請再審，係以：聲請人雖選擇共同提起本件確認繼承權
  存在之訴，然訴訟標的僅於繼承權均源於同一被繼承人李王碧
  霞之聲請人即李林阿美、李佶懋、李世敏（下稱李林阿美3 人
  ）與陳李玉串、李建業、李昌昇、李螢昇、陳棧良（合稱李林
  阿美8 人）間，及繼承權均源於被繼承人陳王碧鑾之聲請人即
  陳啟建、葉美玉、陳又維、陳志維、陳玫如、陳榮建、陳美郁
  （下稱陳啟建7人）與陳金郁、陳純郁（合稱陳啟建9人）間，
  始須合一確定，同受民事訴訟法第56條規範，至李林阿美8 人
  與陳啟建9 人，則係訴之主觀合併之普通共同訴訟關係，依同
  法第55條規定意旨，任一方所生之事項，除別有規定外，其利
  害不及於他方，本件兼具固有必要共同訴訟及普通共同訴訟之
  性質。原確定裁定無視遺產有數繼承人時，應按其應繼分比例
  計算該訴訟標的價額，及依固有必要共同訴訟合一確定之法理
  ，部分上訴人之共同訴訟人已繳其所負應繼分比例之裁判費時
  ，其利益及於未繳裁判費之其他共同訴訟人之意旨，顯違反最
  高法院33年上字第1814號判決、103 年度台抗字第50號裁定、
  75年度第20次民事庭會議決定，有適用法規顯有錯誤云云，為
  其論據。
按民事訴訟法第507條準用第496條第1項第1款所謂適用法規顯
  有錯誤，係指確定裁定所適用之法規，顯然不合於法律規定或
  大法官會議解釋、憲法法庭裁判意旨，或消極的不適用法規，
  顯然影響裁判者而言。原確定裁定以：聲請人係於同一訴訟程
  序共同起訴，並共同對於第一審判決提起第二審上訴，則原法
  院合併計算渠等之上訴利益，及合併計算第二審裁判費為新臺
  幣（下同）560 萬5263元，並無違誤。原法院裁定命聲請人補
  繳裁判費後，雖依序有聲請人李林阿美3 人及陳李玉串分別繳
  納裁判費182 萬1293元、李螢昇繳納60萬7098元，加計聲請人
  先前已繳納之第二審裁判費14萬1387元，共計439 萬1071元，
  惟仍未繳納足額之第二審裁判費。聲請人陳啟建7 人及李建業
  、李昌昇、陳棧良聲請訴訟救助，復經原法院以裁定駁回，聲
  請人之第二審上訴自非合法，因而以裁定駁回其抗告，依前揭
  說明，自無民事訴訟法第496條第1項第1 款所定之再審事由。
  聲請意旨，指摘原確定裁定適用法規顯有錯誤，聲明廢棄，非
  有理由。
據上論結，本件聲請為無理由。依民事訴訟法第95條、第78條
  ，裁定如主文。
中    華    民    國   111    年    3     月    16    日
                      最高法院民事第六庭
                          審判長法官  魏  大  喨  
                                法官  李  寶  堂  
                                法官  李  文  賢  
                                法官  高  榮  宏  
                                法官  林  玉  珮  
本件正本證明與原本無異
                                      書  記  官
中    華    民    國   111    年    3     月    22    日